【裁判字號】    92,交聲,939
【裁判日期】    921128
【裁判案由】    聲明異議
【裁判全文】
臺灣臺中地方法院交通事件事裁定                  九十二年度交聲字第九三九號
    原處分機關  交通部公路總局臺中區監理所
    受 處分 人  甲○○
                乙○○
右列受處分人因違反道路交通管理處罰條例案件，對於交通部公路總局臺中區監理所
民國九十二年八月十九日所為之裁決（中監違字第裁六○─ＧＣ○五九九二一、ＧＣ
○五九九二一之一號裁決書），聲明異議，本院裁定如左：
    主  文
異議駁回。
    理  由
一、原處分機關略以：本案係臺中市警察局舉發受處分人甲○○駕駛受處分人乙○○
    所有車號二Ｈ─五九○五號自用小客車車，於民國九十二年六月二十九日四時三
    十三分許，在臺中市○○路、環中路口處，因「二車以上共同以壅塞道路方式危
    險駕駛」之違規，受處分人於應到案日期前提出申訴，經原舉發機關函覆舉發違
    規屬實，該所遂於九十二年八月十九日以中監違字第裁六○─ＧＣ○五九九二一
    號裁決書，裁處受處分人甲○○罰鍰新臺幣三萬元，另以ＧＣ○五九九二一之一
    號裁決書，裁處受處分人乙○○吊扣車輛牌照三個月，逾期則依裁決書處罰主文
    規定裁處，於法並無不合等語。
二、本件受處分人甲○○、乙○○則以：當天甲○○並沒有壅塞交通，是異議人甲○
    ○沿環中路自北向南行駛，欲返回家裡，行經環中路、青海路口時，因見青海路
    上多人圍聚在快車道，伊無法往前續予行駛且已有二部車沿環中路僅靠快車道內
    側直向停列，伊一時無法通過乃將車列其後，下車觀看究竟，停留約莫三分鐘左
    右，適有檔在異議人車子前面之車開走，伊乘空檔開車駛離現場，是異議人甲○
    ○並無以壅塞道路之方式危險駕車之主觀違反交通規則之意思。且該環中路係雙
    向共八線道之寬廣道路，並未因異議人僅沿快車道內側停車而有遮斷或阻絕通行
    之情形。又異議人乙○○雖係車主，但車輛均為任何形式之改裝，何來提供車子
    交甲○○飆駛，且亦不知甲○○何以違規，爰聲明異議云云。
三、按汽車駕駛人，駕駛汽車在道路上蛇行，或以其他危險方式駕車者，處新臺幣六
    千元以上二萬四千元以下罰鍰，並當場禁止其駕駛，並吊扣該車輛牌照三個月，
    二輛以上汽車共同違反第一項規定，處汽車駕駛人新臺幣三萬元以上九萬元以下
    罰鍰，並當場禁止其駕駛，並吊扣該車輛牌照三個月，道路交通管理處罰條例第
    四十三條、第六十七條第二項定有明文。經查：本件受處分人即異議人甲○○於
    前揭時、地多輛汽車在道路上危險駕駛之違規事實，業據證人即舉發警員賴英門
    到庭結證屬實，據其證稱：「（法官問：本件舉發過程為何？）提出現場示意圖
    ，當時很多人聚集在該處等候有人表演甩尾，依示意圖所示，當時受處分人停車
    位置係在環中路內側車道，前後尚有空間，中線車道仍是空的，是發現警方在蒐
    證後，即立刻四竄逃逸，他們應該是來參觀飆車的觀眾群。他們將整個環中路內
    側車道阻塞。刑事部分當時參與擁塞道路的部分人已認罪，且已緩起訴處分，但
    是異議人是否在內，我不清楚。蒐證的錄影內容，檢方已經勘驗過。我們舉發的
    項目不是飆車。」等語，並庭呈取締圖示一份（見本院九十二年十月七日訊問筆
    錄），是依證人所述渠等乃親見異議人乙○○所有之車號二Ｈ─五九○五號自小
    客車確於前揭時、地由異議人甲○○駕駛有二輛車以上共同以壅塞道路方式危險
    駕車等違規事實後始予掣單告發。又依警員提出之現場圖所示，環中路之中間車
    道並無車輛，異議人之異議狀亦陳稱「該環中路係雙向共八線道之寬廣道路，並
    未因異議人僅沿快車道內側停車而有遮斷或阻絕通行之情形。」（見異議狀第四
    頁），果若異議人甲○○並非參與壅塞道路方式危險駕車，自中間車道離開即可
    ，又豈有就地停車之理？再者，異議人甲○○被舉發之事實並非「飆車」，異議
    人乙○○辯稱伊雖係車主，但車輛均為任何形式之改裝，何來提供車子交甲○○
    飆駛云云，亦不可採。又本件舉發之員警賴英門與受處分人素不相識，茍無上開
    情事，該員警當無設詞誣陷之理，是異議人所有上開車輛於右揭時地違規事實，
    可以認定。異議人空言辯稱未有危險駕駛行為並指摘取締警員舉發無證據等情，
    既未能提出實證為有利自己之佐證，本件復查無何證據足認執勤員警有捏造事實
    違法取締之情事，則其本於維護交通秩序、安全之職責所為舉發，自應受到合法
    、正確之推定。從而，原處分機關援引前開規定，分別裁處違規駕駛人及車主罰
    鍰新臺幣三萬元整、吊扣車輛牌照三個月，核無不當。本件聲明異議為無理由，
    應予駁回。
四、據上論斷，應依道路交通管理處罰條例第八十七條第二項、道路交通案件處理辦
    法第十九條，裁定如主文。
中      華      民      國    九十二    年     十一     月    二十八    日
                                臺灣臺中地方法院交通法庭
                                    法  官  張清洲
右正本證明與原本無異。
如不服本裁定應於送達後五日內向本院提出抗告狀。
                                    書記官
中      華      民      國  九十二    年     十一     月    二十八    日


司法院資訊處製作；財團法人民間司法改革基金會備份。
